# 新收入准则下我在超市卖馒头是按照总额法还是按照净额确认收入？

提问人：wufaxian 时间：2020-06-01 18:07:00
我在超市卖馒头，占据超市一定面积但是不用交租金。且馒头我可以自由定价。原材料和存货风险由我承担。用户决定后买后，我给客户打出条形码，客户去超市出口交完钱，拿着打印小票将馒头取走。我跟超市是1:9分成。即每卖出 1 元的馒头超市收0.1元。超市每月跟我结一次款。这种情况下，我应该按照0.90.9元确认收入（净额法）？还是按照按照 11 元确认收入（全额法）？我觉得在新收入准则下应该按照净额法。因为新收入准则下很多商场类公司都按照净额法确认收入了，即只确认0.1元的收入
但是我看到实施新收入准则后，还是有馒头公司按照全额法确认收入。即确认 1 元的收入，0.1元确认为销售费用。以上情况在满足什么条件后，馒头公司可以按照全额法确认收入呢？

回答人：chenyiwei
在该交易中，如果商场按净额法确认收入，就意味着专柜供应商是主要责任人，应按总额法确认收入，商场方分成的10%部分作为销售费用（包括场地租金和服务费等）。